---
title: "El **Efecto prisión**  y la responsabilización de las prisiones"
subtitle: "SOCHICRIM"
author: "Ana Morales-Gómez"
#date: "2016/12/12 (updated: `r Sys.Date()`)"
output:
  xaringan::moon_reader:
    nature:
      seal: false
      highlightStyle: github
      highlightLines: true
      countIncrementalSlides: true
---

class: inverse, center, middle

# Get Started

---

# El efecto del encarcelamiento

### En el encarcelado#

--

- Perdida de: libertad, autonomia, seguridad, posesiones materiales y "celibato involuntario" (Sykes, 1958)

--

- Picologicos, salud mental, bienestar (Focault)

--

- Perdida de vinculo familiar

--

- Reincidencia / Desestimiento

--

### En las familias  (Murray, 2005; Minson, 2020; Jardine, 2020)

--

- Economico

--

- Bienestar emocional, estigma, verguenza

--

- Abandono de los ninos 

--

.center[**Effecto general del encarcelamiento**.] 


---
## 'Desenrredando' el efecto del encarcelamiento
El efecto del encarcelamiento no es una experiencia uniforme, No existe un **unico** efecto del encarcelamiento

### Clima de las del prisiones (Camp and Gaes, 2005)
- Cultura de los internos --> contexto, antecdentes de los internos
- Regimen de las prisiones --> Condiciones de las prisiones, staff, servicios, programas, relaciones staff/internos, etc.

- Existen diferencias en el clima y 'desempeno moral' de las prisiones *some prisons are more survivable than others* (Liebling, 2011)

- El problema del **efecto agregado** del ncarcelamiento  
'*Cuando se analiza el efecto del encarcelamiento, Las variaciones del efecto que tienen en los individuos quedan **escondidas**'* (Van Ginneken, 2016)

Existen diferencias entre el efecto del encarcelamiento y el efecto de la carcel

---
# El efecto de la carcel: 'Prison-specific effect'


El efecto agregado de la interaccion de los componentes del clima de las prisiones en los individuos

.center[*La **contribucion adicional** de cada prision como entidad a un 'outocome' individual de los internos que cumplen condena en dicho centro*.]



---
# Usar dos columnas

Como hacer listas de columnas

.pull-left[
1. uno;

1. dos;

]

.pull-right[
1. ono;

1. dos;

]
---

# R Code

```{r comment='#'}
# a boring regression
fit = lm(dist ~ 1 + speed, data = cars)
coef(summary(fit))
dojutsu = c('地爆天星', '天照', '加具土命', '神威', '須佐能乎', '無限月読')
grep('天', dojutsu, value = TRUE)
```

---

# R Plots

```{r cars, fig.height=4, dev='svg'}
par(mar = c(4, 4, 1, .1))
plot(cars, pch = 19, col = 'darkgray', las = 1)
abline(fit, lwd = 2)
```

---





